【裁判字號】    92,上易,1349
【裁判日期】    921120
【裁判案由】    動產擔保交易法
【裁判全文】
臺灣高等法院高雄分院刑事判決          九十二年度上易字第一三四九號
    上  訴  人
    即  被  告  甲○
右上訴人因違反動產擔保交易法案件，不服臺灣高雄地方法院九十二年度易字第一四
八四號中華民國九十二年八月四日第一審判決（起訴案號：臺灣高雄地方法院檢察署
九十二年度偵字第一０三五０號），提起上訴，本院判決如左：
      主      文
上訴駁回。
甲○緩刑貳年。
      事      實
一、甲○於民國九十年六月十一日，以動產擔保交易法附條件買賣之方式，向聲寶股
    份有限公司（以下簡稱聲寶公司）所屬前鎮分期店購買冷氣機一台，為動產擔保
    交易之債務人。雙方約定總價金新台幣（以下同）二萬五千八百元，分十八期給
    付，每月一期，除第一期於訂約時付款二千元外，第二期以後每期付款一千四百
    元，標的物存放地點為高雄縣大寮鄉○○路一三九之一二三號，在價金未付清之
    前，標的物所有權仍屬於出賣人所有，買受人僅得依約占有使用，不得任意遷移
    或為其他處分。詎甲○在取得標的物後，僅付款三期，即拒不付款，復意圖為自
    己不法之利益，未告知聲寶公司，於九十年十月間某日，逕將該標的物遷離上開
    地點，去向不明，致生損害於聲寶公司。
二、案經聲寶公司代表人陳盛沺訴請臺灣高雄地方法院檢察署檢察官偵查起訴。
      理      由
一、上訴人即被告甲○未於本院審理時到庭，惟於原審訊據被告對於右揭時間、地點
    與聲寶公司前鎮分期店簽訂附條件買賣契約購買聲寶牌冷氣機一台，且未依約給
    付分期款項，冷氣機已遷離上開地點之事實坦承不諱，惟否認有何違反動產擔保
    交易法之犯行，辯稱：自前開內坑路一三九之一二三號住處搬至高雄縣鳳山市○
    ○路九五之三號住處時，不知道冷氣機是分期付款買的，冷氣是搬到文衡路之住
    處云云。經查，右揭犯罪事實，業據告訴人之代理人丁瑞明於警訊中指述明確，
    復有附條件買賣契約書一紙及前開標的物存放地點之相片一張附卷可憑，被告甲
    ○對於其為動產擔保交易附條件買賣之債務人，僅付三期款項即未付款，且將標
    的物遷移一事亦不否認，雖被告以前揭情詞置辯。然查，被告甲○係動產擔保交
    易之債務人，在價金未付清之前，標的物僅得依約占有使用，負有不得任意遷移
    或為其他處分之義務，為被告所明知，且有附條件買賣契約書一紙附於偵查卷可
    稽，被告既未按期繳款，亦將附條件買賣之標的物遷移，其有為自己不法之利益
    之意圖甚明，且致債權人追索無著，而生損害於債權人甚明。被告所辯，顯係事
    後卸責之詞，不足採信。本件事證明確，被告犯行足堪認定。
二、核被告甲○所為，係犯動產擔保交易法第三十八條之動產擔保交易之債務人，意
    圖不法之利益，將標的物遷移，致生損害於債權人罪。原審因而適用動產擔保交
    易法第三十八條、刑法第十一條前段、第四十一條第一項前段，罰金罰鍰提高標
    準條例第一條前段、第二條之規定，並審酌被告一時失慮，致犯刑章尚欠告訴人
    二萬一千元之本息等一切情狀，量處拘役廿日，並諭知如易科罰金，以三百元折
    算一日。經核原判決認事用法並無不合，量刑亦屬適度，被告上訴意旨，仍執陳
    詞，否認犯罪，指摘原判決不當，為無理由，應予駁回。
三、查被告前未曾受有期徒刑以上刑之宣告，有台灣高等法院被告全國前案紀錄表在
    卷可稽。茲因一時思慮未週，偶犯刑章，經此偵審程序及科刑教訓，當知所警惕
    ，應無再犯之虞。又被告現罹患糖尿病、末期腎病，有長庚醫院之診斷證明書一
    紙在卷可考。姑念初犯，所犯情節輕微，健康情況不佳，本院因認被告所受刑之
    宣告，以暫不執行為適當，併宣告緩刑二年，以啟自新。
四、被告經合法傳喚，無正當理由不到庭，爰不待其陳述逕行判決。
據上論結，應依刑事訴訟法第三百六十八條、第三百七十一條，刑法第七十四條第一
款，判決如主文。
本案經檢察官朱文彬到庭執行職務。
中    華    民    國     九十二     年      十一      月     二  十     日
                              臺灣高等法院高雄分院刑事第三庭
                                  審判長法官  周賢銳
                                        法官  黃建榮
                                        法官  謝宏宗
右正本證明與原本無異。
不得上訴。
                                      書記官  賴梅琴
中    華    民    國     九十二     年      十一      月      二十四    日
附錄：本判決論罪科刑法條：
動產擔保交易法第三十八條
動產擔保交易之債務人，意圖不法之利益，將標的物遷移、出賣、出質、移轉、抵押
或為其他處分，致生損害於債權人者，處三年以下有期徒刑、拘役或科或併科六千元
以下之罰金。
                                           Ａ


司法院資訊處製作；財團法人民間司法改革基金會備份。
